最高法院民事判決　　　　　　　　　　　　　　　八十七年度台上字第二七六七號
　　上　訴　人　大柱營造事業有限公司
　　法定代理人　傳元柱
　　被 上訴 人　陳財勝
右當事人間請求給付工程款（買賣價金）事件，上訴人對於中華民國八十七年一月二
十日台灣高等法院第二審判決（八十六年度上字第五五三號），提起上訴，本院判決
如左：
    主  文
上訴駁回。
第三審訴訟費用由上訴人負擔。
    理  由
本件被上訴人主張：上訴人於民國八十五年間承包竹北高中園藝綠化工程，將其中包
括砌磚、磁磚、馬賽克三工程部分轉由伊承作，約定砌磚工程部分以每平方公尺新台
幣（下同）三百十元，磁磚、馬賽克工程部分則均以每平方公尺六百五十元計價，惟
上訴人於付款時，卻一律以每平方公尺三百元計價，尚欠伊差額四十三萬零七千零十
一元。爰求為命上訴人如數給付並加計法定遲延利息之判決。
上訴人則以：伊固將竹北高中綠化工程中之砌磚工程（七十五平方公尺）、磁磚工程
（九百六十三平方公尺）、馬賽克工程（二百二十四平方公尺）轉包由被上訴人承作
，然工程均以每平方公尺三百元計價，含稅價格為三十九萬七千五百三十元，已支付
完畢。至於被上訴人主張以每平方公尺六百五十元計價乙節，應係以每坪六百五十元
計價，惟工地監工誤以每平方公尺六百五十元計價，而於工程材料計價表上誤載，伊
發現有誤後即依原始發包之真意，以每坪六百五十元計算付款，被上訴人逕憑伊內部
作業書表，主張承包價為每平方公尺六百五十元，實不足採等語。資為抗辯。
原審以：上訴人將竹北高中綠化工程中之砌磚工程（七十五平方公尺）、磁磚工程（
九百六十三平方公尺）、馬賽克工程（二百二十四平方公尺）轉包由被上訴人承作之
事實，為兩造所不爭。關於工程之計價，依被上訴人提出之上訴人公司工程材料計價
表，載砌磚工程部分每平方公尺單價為三百十元，馬賽克及磁磚部分每平方公尺單價
均為六百五十元，且該工程計價由監工製表後，經上訴人公司主任、經理、稽核審查
，並經負責人傅元柱簽名，應不致有誤。上訴人雖辯稱：前開單價係由坪誤載為平方
公尺云云，惟苟係誤載，則前開砌磚工程部分每平方公尺（每平方公尺為○點三○二
五坪計，下同）單價應為九十四元，馬賽克及磁磚部分每平方公尺單價均為一百九十
六元，而上訴人卻一律依每平方公尺三百元計價，亦有未符。證人孫裕凱並證稱：前
開單價應係以平方公尺計價，而非以坪計價，前開單價係經渠將計價單寄回上訴人公
司確認，經公司許可後始施作云云，益徵前開單價應係以『平方公尺』計價，非以『
坪「計價。則上訴人應給付被上訴人砌磚工程款二萬三千二百五十元，磁磚工程款六
十二萬五千九百五十元，馬賽克工程款十四萬五千六百元，合計七十九萬四千八百元
，含百分之五營業稅（三萬九千七百四十元）共八十三萬四千五百四十元。扣除上訴
人所已支付之三十九萬七千五百三十元，上訴人尚應支付被上訴人四十三萬七千零十
元。至被上訴人上訴第二審後更正表示兩造間之總工程款為一百三十七萬五千三百六
十七元，係不變更訴訟標的而更正事實上之陳述，無礙於上訴人之防禦，不須經上訴
人之同意。被上訴人請求上訴人給付該未付之工程款及其法定遲延利息，於法並無不
合。爰維持第一審就此部分所為上訴人敗訴之判決，駁回其上訴，經核並無違誤。上
訴論旨徒執陳詞，就原審取捨證據，認定事實之職權行使，指摘原判決關此部分不當
，求予廢棄，非有理由。
據上論結，本件上訴為無理由，依民事訴訟法第四百八十一條、第四百四十九條第一
項、第七十八條，判決如主文。
中      華      民      國    八十七    年     十一     月    二十七    日
                              最高法院民事第三庭
                                  審判長法官  范  秉  閣
                                        法官  朱  建  男
                                        法官  曾  煌  圳
                                        法官  許  澍  林
                                        法官  鄭  玉  山
      右正本證明與原本無異
                                              書  記  官
中      華      民      國    八十七    年     十二     月              日
